---
title: "Sample"
author: "Dr. Maximilian Hanusch"
date: "2026-09-21"
output: html_document
---
#### Vorbereitung:
Bevor der Code benutzt werden kann, müssen in 

```{r}
print(paste0(getwd(),"/aice/data/Kauffalldaten"))
```

entsprechende Kauffalldaten abgelegt werden (vgl. "aiceHowTo.pdf"). 

#### Initialisieren:

```{r Initialisieren, include=TRUE}
  # aufräumen:
    rm(list=ls())
    gc()
  # AICE einbinden:
    source("aice/aice.R")
  # AICE-Objekt erstellen; und Daten laden:
    mein_aice <- aice.rc$new(TRUE)
```

#### Datumsfilter setzen:

```{r Filter setzen, include = TRUE}
  # Parameter definieren:
    JAHR     <- 2025
    datRange <- paste0("01.01.",(JAHR-1),":","31.12.", JAHR)
  #
  # NULL-ASEL-Objekt zum filtern erstellen: 
    fltr_asel <- asel.rc$new(NULL)
  # Datumsfilter definieren:
    fltr_asel$addSepa("DATU", datRange)
  #
  # Filter setzen: 
  # Da keine GRUA im ASEL festgelegt ist, wird der Filter für alle GRUAs gesetzt:
    mein_aice$setFltr(fltr_asel)
```

#### Nun in der Grundstücksart "bb" via abgespeichertem  Selektionsansatz selektieren:

Sample-Selektionsansatz per Hand laden und anschauen, dann hiermit selektieren:

```{r}
  # ASEL erzeugen und Selektionsansatz laden:
    sample_asel <- asel.rc$new(paste0(getwd(),"/aice/data/Selektionsansaetze/Testansatz_bb.csv"))
  # geladenen Ansatz anschauen:
    sample_asel$prtSela()
  # via Ansatz selektieren:
    df <- mein_aice$select(sample_asel)
```

Sample-Selektionsansatz via Open-Dialog auswählen und gleichzeitig damit selektieren:

```{r}
df <- mein_aice$select("")
```

#### Per Hand in der Grundstücksart "bb" selektieren:

In welchen Kauffällen wurde bei der Erfassung *SW23* in das falsche WEIA-Feld eingetragen?:


```{r}
# Neues ASEL erstellen und die GRUA "bb" zuweisen:
  mein_asel <- asel.rc$new("bb")
```

##### METHODE 1:

```{r}
# Kauffälle, die irgendwo in WEIA den Teilstring "SW23" stehen haben:
  mein_asel$addSepa("WEIA", "*SW23*")
  df_SW23_1 <- mein_aice$select(mein_asel)
# Kauffälle, die in WEIA7 den Teilstring "SW23" stehen haben:
#   Da bereits ein Selektionskriterium im ASEL festgelegt ist, müssen wir es überschreiben
#   - deswegen die '1' im dritten Slot.
  mein_asel$addSepa("WEIA7", "*SW23*", 1)
  df_SW23_2 <- mein_aice$select(mein_asel)
# Differenz:
  diff <- abs(nrow(df_SW23_1) - nrow(df_SW23_2))
  if (diff != 0) {
    print(paste0("Es wurde ", diff, " mal 'SW23' in das falsche WEIA-Feld eingetragen; und zwar in den folgenden Kauffällen:"))
    print(setdiff(df_SW23_1$KFKZ, df_SW23_2$KFKZ))
  } else {
    print("Alles ist gut.")
  }
```

##### METHODE 2:

```{r}
# ASEL bereinigen:
  mein_asel$clear()
  mein_asel$setGrua("bb")
#  
# Kauffälle, die irgendwo in WEIA den Teilstring "SW23" stehen haben:
  mein_asel$addSepa("WEIA", "*SW23*")
  # Kauffälle, die NICHT in WEIA7 den Teilstring "SW23" stehen haben:
  mein_asel$addSepa("WEIA7", "<>(*SW23*)")
  #
  # Wie man sieht, wurden 2 Kriterien (Sepas) festgelegt:
  mein_asel$prtSela()
  # Diese werden nun von AICE via 'UND' verknüpft: 
  #
  df_SW23_diff <- mein_aice$select(mein_asel)
  #
  print(df_SW23_diff$KFKZ)
```

